【裁判字號】    95,再易,27
【裁判日期】    950724
【裁判案由】    再審之訴
【裁判全文】
臺灣臺北地方法院民事裁定              95年度再易字第27號
再 審 原告    陳秀容即鴻臨工業社
再 審 被告    華鎂金屬科技股份有限公司
法定代理人    甲○○
上列當事人間請求給付貨款事件，再審原告對於本院於中華民國
95年5月10日所為之94年度簡上字第592號確定判決提起再審之訴
，本院裁定如下：
    主  文
再審之訴駁回。
再審訴訟費用由再審原告負擔。
    理  由
一、按再審之訴，應以訴狀表明再審理由，民事訴訟法第501條
    第1項第4款定有明文。而對確定判決提起再審之訴，應以有
    民事訴訟法第496條第1項各款及第436條之7之原因為限，此
    項原因即為再審理由（最高法院70年台再字第35號判例參照
    ）。故所謂表明再審理由，必須明確指出原確定判決有如何
    合於法定再審事由之具體情事，始為相當，如未明確表明原
    確定判決有何法定再審原因，自難認為合法（最高法院61年
    台再字第137號判例參照）。
二、本件再審原告起訴主張：再審原告於原第一審、第二審訴訟
    程序，均僅收到答辯狀，並未收到再審被告提出之訴訟資料
    ，於法不合。又證人林文中為被上訴人在職員工，而證人吳
    建彰在93年底已離職，但於94年12月27日庭訊時不實指稱94
    年3月、4月才離職，故二人證詞均不足採信。而被上訴人所
    提出傳真函文亦係偽造，乃上開證據均屬偽造不實，則原確
    定判決即失公正令人質疑等語。
三、經查：
  (一)有關再審原告主張其於原第一審、第二審訴訟程序均僅收到
    答辯狀，並未收到再審被告提出之訴訟資料乙節，未據其於
    書狀中敘明究竟符合民事訴訟法第496條第1項或第436條之7
    之何等再審事由，難謂已據其合法表明再審之事由，是此部
    份再審之訴合法要件即有欠缺。
  (二)再者，參酌民事訴訟法第496條第1項第9款、第10款等規定
    ，如以為判決基礎之證物係偽造或變造，或證人經具結後，
    就為判決基礎之證言為虛偽陳述者為再審理由者，需以宣告
    有罪之判決或罰鍰之裁定而確定，或因證據不足以外之理由
    ，而不能為有罪之確定判決或罰鍰之確定裁定者為限（最高
    法院19年再字第19號判例）。惟本件再審原告雖主張原確定
    判決有前開再審事由，然其並未主張宣告有罪判決已確定，
    或其刑事訴訟不能開始或續行非因證據不足，是此部份再審
    之訴其合法要件亦有不備（最高法院36年5月23日民刑庭總
    會決議(三)參照）。
四、查本件再審原告之訴，其關於合法要件既有不備，是其再審
    之訴即不合法，應予駁回。
五、爰裁定如主文。
中    華    民    國    95    年    7    月    24    日
                   民事第二庭審判長  法  官  鄭純惠
                                     法  官  汪漢卿
                                     法  官  蕭胤瑮
以上正本係照原本作成。
本裁定不得抗告。
中    華    民    國    95    年    7    月    24    日
                                     書記官  黃慧怡


司法院資訊處製作；財團法人民間司法改革基金會備份。
